臺灣花蓮地方法院民事簡易判決  
110年度花簡字第427號
原      告  劉明發  
被      告  張正德  
訴訟代理人  王政琬律師
上列當事人間請求侵權行為損害賠償事件，本院於民國110年11
月11日言詞辯論終結，判決如下：
    主      文
原告之訴駁回。
訴訟費用由原告負擔。　　
　　事實及理由
一、按訴狀送達後，原告不得將原訴變更或追加他訴，但擴張或
    減縮應受判決事項之聲明者，不在此限，民事訴訟法第255
    條第1項第3款定有明文。本件原告原請求被告應給付其新臺
    幣（下同）22萬元，嗣於本院審理時原告變更訴之聲明，請
    求被告應給付其228,938元等語（見本院卷第171頁）。經核
    原告所為訴之變更，屬擴張應受判決事項之聲明，參諸前揭
    規定，應予准許。
二、原告主張：被告基於傷害故意，於民國109年7月6日下午6 
    時，在花蓮縣○○鄉○○○街000號前廣場，徒手與原告發生拉扯
    糾紛，致原告受有頭臉鈍挫傷伴隨頭暈、頸部鈍挫傷、上臂
    鈍挫傷伴隨瘀青、下背和後腰鈍挫傷等之傷害。被告復於10
    9 年7 月9 日中午12時30分許，在花蓮縣秀林鄉富世村富世
    國小後方之立霧溪上游疏濬工程工地內，因聽聞原告向訴外
    人林榮發指示不要給張正德裝載配料等語，心生不滿，被告
    基於傷害故意，與原告發生拉扯糾紛，先拉住原告脖子再用
    腳踢其腰部，造成原告受有右側頭頸部、右側肩部、右側胸
    部、右側背部挫傷之傷害。另被告當時亦向原告恫嚇稱晚上
    敢回家就要你好看等語，恐嚇原告。原告因上開遭被告傷害
    及恐嚇，受有精神上痛苦，依民法第184條第1項前段、第19
    5條第1項前段規定，請求被告給付精神慰撫金20萬元。又原
    告受雇於被告期間之109 年6 月份薪水18,938元，被告沒有
    給原告，另外，還有原告有還給被告的1 萬元。1 萬元是被
    告說要賠償紅綠燈車禍事件的損害，被告自己又說不用給，
    那當然1 萬元就該還原告，故依薪資請求權請求被告給付上
    開薪資共28,938元。據上，本件共請求被告給付原告228,93
    8元。又被告已給付原告的15,000元賠償費只是訂金，被告
    還是要賠償原告其他損失等語，並聲明：被告應給付原告22
    8,938元。
三、被告則以：原告為被告請的拖車司機，開始上班就開始預借
    薪資，預借到領薪資又沒剩多少錢，又肇事逃逸，把東華大
    橋整個拉下來，又恐嚇新請司機，才造成在溪底拉扯。第二
    次拉扯是在吉安鄉南海八街相遇到，我問他你肇事逃逸跟把
    整個紅綠燈拉下來的錢哪時要賠償，原告回嗆：我是就是不
    要賠，你要怎麼樣？我就是要擺爛等語。所以才造成拉扯。
    有監視器為證。在刑事庭上，原告跟法官講他要求我們賠他
    20幾萬，刑事法官斥責他，你會不會太誇張，拉扯要人家賠
    你那麼多，法官跟我說你拉扯在法律上就是傷害罪，因為我
    們是平民小百姓，對這也不懂，當下也和解。怎麼後來原告
    又去告我民事。傷害部分兩造已和解，且原告已撤回告訴。
    恐嚇部分地檢署已經為不起訴處分，原告並無請求賠償之理
    由。另外，原告所說的1萬元是先預支的薪水，所以原告是
    還給被告。又原告駕駛被告之車牌號碼為000-00號營業曳引
    車輛（下稱系爭車輛）原來保費如無肇事紀錄者每年為46,9
　　16元，因原告在109年4月16日於東華橋前肇禍撞壞號誌及紅
    綠燈箱後，保費每年提高20%為66,725元，且連續3年均以該
    金額為每年保費，提高金額共59,508元，可知被告不必給付
    原告任何費用等語，並聲明：原告之訴駁回。
四、本院之判斷：
　㈠傷害部分：
　1.按因故意或過失，不法侵害他人之權利者，負損害賠償責任
　　。不法侵害他人之身體、健康、名譽、自由、信用、隱私、
    貞操，或不法侵害其他人格法益而情節重大者，被害人雖非
    財產上之損害，亦得請求賠償相當之金額。稱和解者，謂當
    事人約定，互相讓步，以終止爭執或防止爭執發生之契約。
    民法第184條第1項前段、第195條第1項前段、第736條分別
    定有明文。
　2.經查，被告前為原告雇主，兩造因有薪資糾紛，被告基於傷
    害故意，於109年7月6日下午6 時許，在花蓮縣○○鄉○○○街00
    0號前廣場，徒手與原告發生拉扯糾紛，致原告受有頭臉鈍
    挫傷伴隨頭暈、頸部鈍挫傷、上臂鈍挫傷伴隨瘀青、下背和
    後腰鈍挫傷之傷害。被告復於109 年7 月9 日中午12時30分
    許，在花蓮縣秀林鄉富世村富世國小後方之立霧溪上游疏濬
    工程工地內，聽聞原告向林榮發指示不要給被告裝載配料等
    語，心生不滿，被告基於傷害故意，與原告發生拉扯糾紛，
    先拉住原告脖子再用腳踢其腰部，造成原告受有右側頭頸部
    、右側肩部、右側胸部、右側背部挫傷之傷害等節，有衛生
    福利部花蓮醫院109年7月6日及7月9日診斷證明書、109年7
    月6日現場監視器翻拍照片、109年7月9日現場照片等影本附
    於花蓮縣警察局新城分局新警刑字第1090009815號刑案偵查
    卷宗（見該卷宗第33至41頁）及花蓮縣警察局吉安分局吉警
    偵字第1090024118號刑案偵查卷宗（下稱警卷，見該卷宗第
    33至47頁）可佐，且為被告於另案刑案本院審理時所承認《
    見本院110年度訴字第3號刑事卷（下稱刑事卷）第61頁》，
    應可信為真。據此，被告既有故意傷害原告之上開侵權行為
    ，原告依前揭規定，請求被告賠償損害，應屬有據。
　3.次按慰藉金之賠償須以人格權遭遇侵害，使精神上受有痛苦
    為必要，其核給之標準固與財產上損害之計算不同，然非不
    可斟酌雙方身分、資力與加害程度，及其他各種情形核定相
    當之數額（最高法院51年台上字第223號判例意旨參照）。
    本院審酌被告於另案刑案本院審理時陳稱學歷為高中畢業，
    目前工作是開聯結車，車子是我們自己的，是靠行車，收入
    每月約14萬、15萬元，目前需要繳車、房貸款等語（見刑事
    卷第62頁）；原告則於警詢時陳稱為國中畢業，從事司機工
    作等語（見警卷第7頁），暨兩造財產狀況、原告所受上開
    傷勢、及被告上開兩次故意傷害原告之原因、經過及行為等
    一切情事，認原告請求其受非財產上損害20萬元尚屬過高，
    應以15,000元為宜。
　4.被告固辯稱兩造已於刑事庭達成和解等語，惟此為原告所否
    認。經查，原告於另案刑案本院審理時陳稱：...若被告賠
    我2萬元，我願意撤回告訴，另外再向民事庭請求賠償《經徵
    詢被告意見，被告表示身上只有現金15000元，因家人不在
    ，無法籌措其他款項，經徵詢告訴人（即原告）意見，告訴
    人表示》我願意被告給我15,000元，我就撤回本案刑事告訴
    等語（見刑事卷第63頁），並於該日提出刑事撤回告訴狀（
    見刑事卷第65頁）。依原告上開所述及所提出之刑事撤回告
    訴狀等內容觀之，原告並無與被告就上開兩次傷害事件達成
    民事和解之意思表示，另被告就此亦無舉證證明兩造已達成
    和解，故被告上開所辯本件已和解云云，並不可採。
　5.綜上，原告就上開兩次傷害事件得請求被告賠償非財產上損
    害金額應為15,000元。
　㈡恐嚇部分：
　　原告主張被告於109年7月9日當時亦向原告恫嚇稱晚上敢回
    家就要你好看等語，恐嚇原告，故依上開規定請求被告賠償
    精神慰撫金等語。此為被告所否認（見臺灣花蓮地方檢察署
    109年偵字第3239號偵查卷第23頁）。經查，原告上開主張
    遭被告恐嚇之事實，業據被告所否認，原告又未提出其他任
    何事證證明之，且原告就此對被告曾提出刑事告訴，業經臺
    灣花蓮地方檢察署檢察官於109年11月20日以109年偵字第32
    39號不起訴處分書為不起訴處分（見本院卷第133至134頁）
    ，是以，原告以上開恐嚇事實請求被告賠償精神慰撫金云云
    ，自無理由。
　㈢薪資請求部分：
　1.本件原告請求被告給付上述薪資28,938元等節部分，查原告
    於本院審理時先是陳稱：我有拿到109 年6 月的薪資，但我
    又拿1 萬元給被告，因為被告說這是因為保費提高，所以要
    我出。被告還有薪水沒有给我，但時間我忘記了，大概是2
    萬元等語（見本院卷第172頁）、之後又改稱：109 年6 月
    份的薪水新台幣18,938元，被告沒有給我，另外還有我還給
    被告的1 萬元。1 萬元是被告說要賠償紅綠燈車禍事件的損
    害，被告自己又說不用給，那當然1 萬元就該還我等語（見
    本院卷第172頁）。就109年6月份薪資原告有無領取部分，
    原告前後所述不一致，然倘原告確實未領取，衡情應不至於
    會稱已有領取，故本院認原告應有自被告處領取109年6月份
    之薪資。是以，原告請求被告給付109年6月份薪資28,938元
    部分，並無理由。再者，就原告請求1萬元薪資部分，依原
    告所述，此為被告因要原告賠償紅綠燈車禍損害始為交付，
    但被告自己又說不用給，所以請求返還等語（見本院卷第17
    2頁）。經查，原告曾於109年3月9日駕駛系爭車輛於東華大
    橋前附近發生車禍，並致現場紅綠燈號誌桿及燈箱毀損等節
    ，有被告提出之保險理賠申請書、報價單、花蓮縣警察局吉
    安分局豐田派出所道路交通事故當事人登記聯單等附卷可參
    （見本院卷第109至115頁），應可信為真。據此，原告既因
    自己所造成之車禍事件同意交付1萬元予被告做為損害賠償
    之金額，被告就此收受原告交付之該1萬元金額，自屬有法
    律上原因，而原告雖稱被告後來說不用給，所以被告應將該
    金額返還，但原告就被告同意返還部分並未舉證以實其說，
    且為被告否認，是原告請求被告給付上述1萬元等節，亦無
    理由。
　2.從而，原告本件請求被告給付上述薪資共28,938元部分，為
    無理由，不應准許。　
  ㈣據上，原告本件得請求之金額為上開兩次傷害事件之精神慰
    撫金15,000元，又被告就此已賠償原告15,000元等情，為兩
    造所不爭執（見本院卷第171頁），經扣除後，原告已無任
    何金額可資請求賠償，故原告本件請求，應無理由。
五、綜上所述，原告依民法第184條第1項前段、第195條第1項前
    段規定及薪資請求權，請求被告給付228,938元，為無理由
    ，依法應予駁回。
六、本件事證已臻明確，兩造其餘攻擊、防禦方法及證據，經核
    均與結論之判斷，不生影響，爰不一一論述，附此敘明。
七、訴訟費用負擔之依據：民事訴訟法第78條。
中    華    民    國   110    年    11    月    25    日
                  花蓮簡易庭    法  官  鍾志雄
以上正本係照原本作成。
如不服本判決，應於送達後20日內，向本院提出上訴狀並表明上
訴理由(均須按他造當事人之人數附繕本並繳納上訴裁判費)。
如委任律師提起上訴者，亦應一併繳納上訴審裁判費。
中　　華　　民　　國　　110 　年　　11　　月　　25　　日
                                書記官  黃添民